【裁判字號】    99,交聲,674
【裁判日期】    990528
【裁判案由】    違反道路交通管理處罰條例聲明異議
【裁判全文】
臺灣士林地方法院交通事件裁定         99年度交聲字第674號
原處分機關  臺北市交通事件裁決所
受處分人    甲○○
即異議人
上列異議人即受處分人因違反道路交通管理處罰條例案件，對於
臺北市交通事件裁決所於民國99年5月4日所為之處分（原處分案
號：北市裁罰字第裁22-A01XF6061號）聲明異議，本院裁定如下
：
        主  文
原處分撤銷。
甲○○汽車駕駛人在公共汽車招呼站十公尺內臨時停車，處罰鍰
新臺幣佰元。
        理  由
一、道路交通安全規則第111條第1項第2款規定，公共汽車招呼
    站十公尺內、消防栓、消防車出入口五公尺內不得臨時停車
    。又按汽車駕駛人，有在交岔路口、公共汽車招呼站十公尺
    內或消防車出、入口五公尺內臨時停車，處新臺幣300元以
    上600 元以下罰鍰，道路交通管理處罰條例第55條第2 款定
    有明文；所謂臨時停車，依同條例第3 條第9 款之規定，係
    指車輛因上、下人、客，裝卸物品，其引擎未熄火，停止時
    間未滿三分鐘，保持立即行駛之狀態。
二、原處分意旨略以：異議人即受處分人甲○○於民國99年4 月
    1日21時20分許，駕駛車牌號碼461-CF號車在臺北市○○○
    路與臺北車站南側前，因「不緊靠道路右側臨停」，經警舉
    發違規。
三、異議意旨略以：異議人於99年4月1日晚上9時20分許，駕駛
    車牌號碼461-CF號車行至臺北市○○○路靠臺北車站南側附
    近，因公車未完全靠站停車，其行車在公車後面被公車擋住
    ，此時客人自行上車，即被警開罰單，其叫客人下車，並未
    載客云云。
四、經查：
１、異議人不爭執在臺北市○○○路靠近臺北車站南側之公車停
    靠區○○○道，經舉發違規，而在公車停靠區不能停車，該
    處附近亦無計程車之招呼站，並繪製其停車在公車停靠區○
    ○○道處之舉發違規現場平面圖一份附卷可資參照（本院卷
    第23頁）。
２、據證人即本件舉發員警乙○○證稱：99年4月1日晚上9 時
    至11時，在臺北市○○○路與館前路口執行交通整理勤務。
    晚上9時20分許，忠孝西路與館前路口之號誌綠燈時，發現
    異議人開計程車停下來，那時客人尚未上車，異議人車前並
    沒停公車，看到異議人在公車停靠區旁邊直接載客人，該處
    是公車停靠區10公尺內，即使緊靠右側亦是不能臨時停車，
    故將異議人之車攔下，告訴異議人前方路口是綠燈，其車前
    方均無車，異議人卻稱係客人自己上車，其回稱因為異議人
    停車，客人才上車，否則客人沒有辦法上車，且舉發當時異
    議人並未爭執被前方公車擋住等語（本院卷第16頁、第17頁
    ），並有證人乙○○庭繪之交通違規現場圖（本院卷第22頁
    ）及庭訊後提出之違規地點現場照片（本院卷第30頁至第32
    頁）可稽，核與異議人前揭庭繪舉發違規地點平面圖相符，
    堪認異議人係臨時停車在緊臨公車停靠站之外側車道，該處
    係不得臨時停車之車道。
３、復經本院99年5 月18日當庭播放證人乙○○庭呈本件交通違
    規舉發經過之錄音，異議人不爭執係其遭員警舉發經過之錄
    音，復經本院同年5 月20日再次勘驗上開錄音，異議人不斷
    爭執係客人自行上車，其不想載客，並未停在公車停靠站內
    等語，員警則對異議人稱當時其站在異議人前方時係綠燈，
    綠燈時異議人前方又沒車，異議人離路邊很遠，且車子除非
    是停等紅燈，否則停車就是臨時停車等語，有本院99年5 月
    20日刑事勘驗筆錄附卷可稽（本院卷第25頁至第28頁），證
    人乙○○前開證述內容亦與舉發經過之錄音內容互核相符，
    堪認所證屬實。可知異議人為警舉發當時並不爭執當時前方
    之交通號誌係綠燈，且未爭執其計程車前方有公車，況依異
    議人與證人乙○○所繪異議人被舉發時所臨時停車之位置係
    在緊臨公車停靠站之外側車道上，則於前方號誌綠燈，且無
    公車擋道之情況下，該緊臨公車停靠區○○○○道係不得臨
    時停車，在該處停車即難謂為適法。況若非異議人臨時停車
    ，豈有客人自行上車之理；又據證人乙○○所拍攝本件公車
    停靠區距離甚長，且有「禁止計程車下客」之標誌，有照片
    在卷可稽（本院卷第30頁至第32頁），且舉發違規時間非上
    下班交通尖峰時間，於前方路口號誌綠燈時，不可能有公車
    擋道情事，況證人乙○○亦證稱異議人之車臨時停車時，其
    車前方並無公車，異議人前揭所辯因公車擋住而停車，客人
    係自行上車云云，並不足採。是異議人在公共汽車招呼站十
    公尺內臨時停車，應堪認定。
五、綜上，異議人所有之上開車輛，確有於上揭時間，在公共汽
    車招呼站十公尺內臨時停車之交通違規事實，自應依道路交
    通管理處罰條例第55條第2 款之規定處罰，異議人所辯雖無
    理由，惟該處即使緊靠道路右側臨時停車，因係公車停靠區
    亦屬不得臨時停車之處所，原處分機關誤引道路交通管理處
    罰條例第55條第4 款「不緊靠道路右側臨時停車」尚有不當
    ，誠如前述，自應由本院將原處分撤銷，以異議人在公共汽
    車招呼站十公尺內臨時停車之違規行為，依道路交通管理處
    罰條例第55條第2 款之規定，裁定如主文第2 項所示，以資
    適法。
據上論斷，依道路交通案件處理辦法第20條前段，裁定如主文。
中    華    民    國    99    年    5     月    28    日
                  交通法庭  法  官  杜惠錦
以上正本證明與原本無異
如不服本裁定應於送達後5日內向本院提出抗告狀
                            書記官  蘇彥宇
中    華    民    國    99    年    5     月    28    日

司法院資訊處製作；財團法人民間司法改革基金會備份。
